【裁判字號】    99,上訴,1589
【裁判日期】    990812
【裁判案由】    毒品危害防制條例
【裁判全文】
臺灣高等法院刑事判決                99年度上訴字第1589號
上  訴  人  臺灣桃園地方法院檢察署檢察官
被      告  乙○○
選任辯護人  賴呈瑞律師
上列上訴人因被告違反毒品危害防制條例案件，不服臺灣桃園地
方法院98年度訴字第1284號，中華民國99年1月28日第一審判決
（起訴案號：臺灣桃園地方法院檢察署98年度偵字第4099號），
提起上訴，本院判決如下：
    主  文
原判決關於乙○○被訴販賣第二級毒品部分撤銷。
乙○○意圖販賣而持有第二級毒品罪，累犯，處有期徒刑捌年。
扣案之甲基安非他命共伍拾捌包（合計淨重陸貳壹點伍玖公克，
驗餘淨重陸貳壹點參貳公克）沒收銷燬之，扣案之甲基安非他命
包裝袋伍拾捌個、電子磅秤壹台、杓子參支、分裝袋壹佰參拾柒
個均沒收。
    事  實
一、乙○○前於民國83年間因竊盜、違反麻醉藥品管理條例案件
    ，經臺灣台中地方法院以83年度訴字第2347號各判處有期徒
    刑3年、6月，應執行有期徒刑3年4月確定，復於84年間因竊
    盜案件，經臺灣南投地方法院以85年度訴字第23號判決判處
    有期徒刑1年2月確定，上揭3罪刑嗣經臺灣南投地方法院以
    86年度聲字第97號裁定應執行有期徒刑4年後，於85年4月10
    日送監執行，於86年10月18日假釋付保護管束，嗣於88年11
    月20日保護管束期滿，未經撤銷假釋，其未執行之刑，視為
    已執行完畢，猶不知悔改，明知甲基安非他命為毒品危害防
    制條例所管制之第二級毒品，非經許可，不得販賣、轉讓及
    持有，亦不得擅自意圖販賣而持有，於93年6月22日前某日
    ，在某不詳地點，以不詳價格販入第二級毒品甲基安非他命
    59包（其中置於下述車內後座乙○○所有之男手提包內之1
    包淨重17.4078公克，其餘58包共淨重621.59公克），嗣因
    所購得之甲基安非他命數量遠超過其個人短期內施用之所需
    ，竟萌意圖販賣而持有第二級毒品甲基安非他命之犯意，先
    取出其中供己施用之部分甲基安非他命1包（淨重17.4078公
    克）置於其所有之男手提包內（被訴持有第二級毒品部分業
    經原審判決免訴確定），其餘部分分裝為58包（共淨重621.
    59公克）置於紙袋內，欲伺機出售予不特定人牟利，嗣於93
    年6月22日上午7時許，乙○○駕駛車號IW-6265號自用小客
    車，搭載甲○○、丙○○，行經台北市中山區○○○路及錦
    州街口時，見前方有執行路檢勤務之員警，即搶黃燈左轉錦
    州街，為警查覺可疑，旋駕駛警車尾隨，在台北市○○○路
    ○段及錦州街口予以攔查，當場在上開自用小客車扣得電子
    磅秤1台、杓子3支、置於紙袋內之第二級毒品甲基安非他命
    58包（共淨重621.59公克）及置於男用皮包內之第二級毒品
    甲基安非他命1包（淨重17.4078公克）、分裝袋137只等物
    ，而循線查悉上情。
二、案經台北市政府警察局中山分局報告臺灣台北地方法院檢察
    署呈請臺灣高等法院檢察署檢察長令轉臺灣桃園地方法院檢
    察署檢察官偵查起訴。
    理  由
壹、程序部分
一、被告乙○○被訴持有第二級毒品部分（其供己施用、置於下
    述車內後座被告所有之男手提包內之1包、淨重17.4078公克
    部分），經原審為免訴之判決，檢察官及被告均未就該部分
    為上訴，業已確定，自非本院審究之範圍，合先敘明。
二、證據能力：
  (一)按共同被告對其他共同被告之案件而言，為被告以外之第三
    人，本質上屬於證人，於審判中，應依法定程序，到場具結
    陳述，並接受被告之詰問，其陳述始得作為認定被告犯罪事
    實之判斷依據；而共同被告於其他共同被告案件之警詢、偵
    查中陳述，因被告無從為詰問，而有礙被告之對質詰問權，
    應無證據能力（司法院大法官會議釋字第582號解釋意旨參
    照）。再法院就被告之案件對其他共同被告或與被告有共犯
    關係之人調查，均應依人證之調查程序傳喚該共同被告或共
    犯到場，命其立於證人之地位而為陳述，並通知被告，使被
    告有與之對質及詰問其現在與先前陳述瑕疵之機會，以確保
    其對質詰問權，並藉以發現實體真實（最高法院94年度臺上
    字第1776號判決意旨參照），刑事訴訟法第287條之2並明定
    「法院就被告本人之案件調查共同被告時，該共同被告準用
    有關人證之規定」。是依上開大法官會議解釋、最高法院判
    決意旨及法律規定，法院如於共同被告以證人身分到庭陳述
    ，訊問被告對共同被告之審判外陳述有何意見，並准許被告
    對於共同被告當庭及先前陳述進行詰問，即已賦予被告對於
    共同被告對質詰問機會，此時共同被告於審判外陳述之瑕疵
    ，應已治癒，而具有證據能力。查被告辯護人於原審準備程
    序中聲請傳喚與被告有共犯關係之丙○○、甲○○作證，原
    審審理時已告知共犯丙○○、甲○○拒絕證言權，將之改以
    證人身分請其依法具結後，由被告詰問，嗣被告復聲明捨棄
    詰問證人甲○○。則本案共犯丙○○、甲○○於警詢、偵查
    本於被告身分所供，既經原審以證人身分傳喚到庭陳述，並
    經被告詰問證人丙○○、聲明捨棄詰問證人甲○○，共犯丙○○、甲○○於警詢及偵查中所為之供述，自有證據能力。
  (二)次按被告以外之人於審判外向法官所為之陳述，得為證據，
    刑事訴訟法第159條之1第1項定有明文，立法者係以被告以
    外之人（含共同被告、共犯、被害人、證人等）因其陳述係
    在法官面前為之，故不問係其他刑事案件之準備程序、審判
    期日或民事事件或其他訴訟程序之陳述，均係在任意陳述之
    信用性已受確定保障之情況下所為，因此該等審判外向法官
    所為之陳述，應得作為證據。是本件證人丙○○於臺灣臺北
    地方法院94年度訴字第80號被告甲○○違反毒品危害防制條
    例一案及臺灣桃園地方法院95年度訴字第2845號被告乙○○
    違反毒品危害防制條例一案審判程序中向法官所為之證述；
    以及共犯甲○○於臺灣臺北地方法院94年度訴字第80號違反
    毒品危害防制條例一案向法官所為之供述與其以證人身分於
    臺灣桃園地方法院95年度訴字第2845號被告乙○○違反毒品
    危害防制條例一案審理時向法官所為之證述，依上開規定，
    均有證據能力。
  (三)又按被告以外之人於偵查中向檢察官所為之陳述，除顯有不
    可信之情況者外，得為證據，刑事訴訟法第159條之1第2項
    定有明文。偵查中對被告以外之人所為之偵查筆錄，或被告
    以外之人向檢察官所提之書面陳述，性質上均屬傳聞證據。
    惟現階段刑事訴訟法規定檢察官代表國家偵查犯罪、實施公
    訴，依法其有訊問被告、證人及鑑定人之權，證人、鑑定人
    且須具結，而實務運作時，檢察官偵查中向被告以外之人所
    取得之陳述，原則上均能遵守法律規定，不致違法取供，其
    可信度極高。經查證人丙○○、甲○○在臺灣桃園地方法院
    檢察署檢察官偵查中所為之證述，以及證人甲○○在臺灣臺
    北地方法院檢察署檢察官偵查中所為之證述，性質上雖屬傳
    聞證據，惟係偵查中向檢察官所為，並經具結，證人丙○○
    、甲○○未曾提及檢察官在偵訊時有任何強暴、脅迫、詐欺
    、利誘等以不正方法取供之情，其陳述時之心理狀況健全、
    並無受外力干擾，觀諸偵訊筆錄之記載形式，本院亦查無檢
    察官在上開偵訊時有任何以不正方法訊問，而有違反陳述者
    之自由意志等顯有不可信之情況，衡諸上開規定，自具有證
    據能力。
  (四)至於本件下列所引用之被告以外之人於審判外之供述或非供
    述證據，因公訴人、被告等及其辯護人等於本案言詞辯論時
    均未就本院所採為證據之以下各項供述證據主張有刑事訴訟
    法第159條第1項不得為證據之情形，本院復審酌各該證據作
    成時之情況，認為均屬適當，是本案經調查之前述證據均有
    證據能力，又其餘所用非屬供述證據部分，既未有傳聞法則
    之適用，復查無違法取證之情事存在，自亦得作為證據。
貳、實體部分
一、訊據被告乙○○就於上揭時地搭載證人甲○○、丙○○為警
    攔檢時，在其駕駛之上開自用小客車後座之男用手提包內查
    獲甲基安非他命1包（淨重17.4078公克）、電子磅秤1台、
    杓子3支，以及在該車副駕駛座踏腳處之紙袋內查獲甲基安
    非他命58包（共淨重621.59公克）、分裝袋137個等情固坦
    認屬實，惟否認有何意圖販賣而持有第二級毒品甲基安非他
    命犯行，辯稱：「扣案第二級毒品甲基安非他命58包係在坐
    於副駕駛座之甲○○左腳旁查獲，那是丙○○、甲○○的，
    是在甲○○的包包找到的，不是伊所有，不知道是誰的，與
    伊無關，洵無意圖販賣而持有第二級毒品甲基安非他命犯行
    。」云云。經查：
  (一)被告於93年6月22日上午6時40分許，駕駛車號IW-6265號自
    用小客車搭載證人甲○○、丙○○，行經臺北市○○○路○
    段與錦州街口時，為警攔查，並在上開自用小客車駕駛座後
    方座椅上之男用手提袋內查獲電子磅秤1台、杓子3支及供其
    施用之甲基安非他命1包（淨重17.4078公克），另於坐在副
    駕駛座之證人甲○○左腳旁之紙袋內查獲甲基安非他命58包
    、分裝袋137個之事實，業據被告供認屬實，並經承辦警員
    張添勛陳述上開查緝過程綦詳，復有扣押物品目錄表2紙及
    扣案物照片3張附卷可稽（見93年度偵字第14039號卷第19頁
    至第20頁、第23頁至第25頁），而上開紙袋內查獲之透明結
    晶物58包，經鑑驗結果亦含有第二級毒品甲基安非他命成份
    （合計淨重621.59公克，取樣0.27公克，驗餘淨重621.32公
    克），有國防部憲兵司令部刑事鑑識中心93年7月7日（93）
    宇鑑字第07851號、第07852號鑑驗通知書2紙在卷（見93 年
    度偵字第14039號卷第10頁至第11頁）可資佐證，堪信為真
    實。
  (二)被告乙○○雖否認扣案之58包第二級毒品安非他為其所有，
    然經本院審究如下事證，認扣案之58包第二級毒品安非他係
    被告在某不詳地點以不詳價格販入後，因所購得之甲基安非
    他命數量遠超過其個人短期內施用之所需，而萌生意圖販賣
    而持有第二級毒品甲基安非他命之犯意所持有之毒品：
  1.查證人甲○○於93年10月21日偵訊中證述：「警察於93年6
    月22日早上7點，在臺北市○○○路和錦州街口查獲的女用
    皮包內的毒品，是乙○○在被抓的前一天晚上7、8點，在臺
    北市○○○路○段115巷3弄16號我租屋處交給我的，他要拿
    給我施用」等語（見93年度偵字第14039號卷第139頁），嗣
    於98年5月12日於偵查時結證稱：「當時車內是我、乙○○
    、丙○○，我跟丙○○一起坐乙○○的車，只有那一次。當
    天是端午節前夕，我要從台北回桃園，所以就打電話聯絡乙○○，說要搭他的車，因為當時我只認識乙○○是可以開車
    載我的人，當時丙○○因為剛戒毒完畢，就借住在我台北市
    ○○○路的家中，…當天他在我的租賃處有施用毒品，他是
    隨身將一個男用的手提包提到我得租賃處，那個手提包打開
    後，就有放毒品，…當時我因為自己尚有存貨，所以沒有另
    外向他購買。我當時手頭上有的毒品是安非他命跟海洛因，
    小可當時因為剛出獄，手頭上沒什麼錢，又剛戒斷毒癮，所
    以也沒購買毒品」「（問、你與小可一起去搭乙○○車時，
    小可攜帶的物品為何？）她什麼東西都沒帶，因為她本來就
    沒帶任何東西，但是後來我們三人下樓要搭乙○○車的時候
    ，乙○○順手將他隨身攜帶的男性包包交給小可保管，我不
    清楚乙○○為何把手提包交給小可，而不是交給我，可能是
    因為當時我手上也拿了一個包包，這個包包是我從租賃處帶
    下來的…這個包包一直都由我自己保管。」、「（問：當時
    警方查獲的情形？）當時小可因為另案通緝，害怕被警方查
    獲，所以她就先在車內，把乙○○的手提包內的毒品全部拿
    出來交給我，因為乙○○在我租賃處開過手提包，也吸過毒
    ，所以我們都知道裡面放的是毒品，她交給我的意思，就是
    希望我能不讓警方查到這批毒品，然後她就開門往後逃跑，
    …我接手後就塞進我自己的手提袋內，接手的東西是海洛因
    跟安非他命，是用購物用的塑膠袋裝著數個分裝袋，分裝內
    裝的就是毒品，我自己的手提袋內裝的其他東西除了毒品以
    外，其他都是我的；…我接過那一大包毒品之後，我就急著
    把毒品藏好，所以就急忙打開自己的手提袋，把毒品塞進去
    ，然後藏好之後，就把手提袋放到副駕駛座上的腳踏墊上。
    」等語（見98年度偵字第4099號卷第25頁至第28頁），又於
    原審結證稱：「丙○○確實有把東西交給我，我就把丟在駕
    駛座旁邊。」等語（見原審卷第76頁背面）。
  2.又證人丙○○於94年9月6日臺灣台北地方法院94年度訴字第
    80號審理時結證稱：「我上車時，後座就已經有放一個手提
    袋，…上車後，甲○○坐駕駛座旁，我坐後座；東西好像是
    乙○○的，因為我跟甲○○去買早餐前，乙○○託我先幫他
    背一個手提袋，所以我覺得手提袋是乙○○的；警察攔檢時
    ，我先將紙袋交給甲○○，然後才下車；原先是放在後座的
    背包內，因為警察叫我下車，我怕手提袋內東西被搜出來，
    所以先將手提袋內的東西拿出來交給甲○○；（問：被警察
    攔下來前，你知道手提袋內有一包紙袋？）我知道裡面有毒
    品，但我不知道有多少東西；他們要載我之前，我們有一起
    吸毒，我有看到乙○○將毒品放到手提袋內；（問：既然毒
    品是乙○○的，為何不將紙袋交給乙○○，而交給甲○○？
    ）因為那時乙○○已經下車了；我坐在後座，怕警察誤會手
    提袋內的毒品是我的，所以取出交給甲○○；…乙○○將毒
    品放到紙袋內，再將紙袋放到手提袋內；…當天我先去找甲○○，乙○○才從外面回來，他來時身上就已經背著手提袋
    ，然後乙○○就從背包內取出毒品海洛因及安非他命給我和
    甲○○吸，印象中乙○○拿了很多毒品出來；從後座包包取
    出的紙袋交給甲○○時，沒有跟甲○○做何表示」（見98年
    度偵字第4099號卷第65頁至第69頁）；嗣於原審時結證稱：
    「上車前替被告背一個包包，我上車坐在後座，包包放在我
    旁邊；（問：你是否知道被告要你背的包包內有毒品？）我
    知道，因為我們是從一個房子出來，我們有在房子內有吸用
    毒品，被告是從那個包包拿毒品出來給我們吸食；我現在不
    記得是否有把東西交給甲○○，既然我那時這樣說，應該是
    有，只是現在忘了。」等語（見原審卷第75頁至第76頁）。
  3.觀諸證人甲○○及證人丙○○上開結證內容，證人丙○○在
    遇到警方攔檢時，因知悉放於後座的為被告所有的袋子內有
    毒品，而怕為警查獲，且如何將後座袋子內的紙袋交給甲○○，就紙袋內所裝之毒品為乙○○所有等重要情節，前後證
    述互核大致相符，加以證人丙○○與乙○○為案發當天才第
    一次見面，亦為被告於本院訊問時所自承：「跟甲○○比較
    熟，丙○○是在出監後來找甲○○，在案發當天才見第一次
    面，他們都沒工作，我有車，那天他們要我帶他們去甲○○
    的家；只是認識他們，因為我已經答應他們了，才載他們回
    家」等語（見本院99年5月27日準備程序筆錄第4頁至第5頁
    ），衡諸證人甲○○當時並無工作，證人丙○○甫勒戒完畢
    出所，均無多餘資力購買大量的毒品，況案發當時距於原審
    作證時已有4年以上之久，其細節記憶不清或錯漏之處，亦
    在所難免，證人甲○○、丙○○與被告並無仇怨，自無設詞
    誣攀被告之理，顯見證人甲○○、丙○○之證言，皆堪採信
    ，扣案之第二級毒品甲基安非他命58包（共淨重621.59公克
    ）應屬被告所有之物，要無可疑。
  4.按意圖販賣而持有毒品罪，係行為人原無販賣營利之意圖，
    於購入或因其他原因取得毒品後，始另行起意販賣營利者而
    言；如非以營利售賣意圖而販入，或因其他原因而持有，嗣
    起意圖利售賣，尚未著手於賣出行為，始成立意圖販賣而持
    有毒品罪責，最高法院90年度台上字第2046號、95年度台上
    字第3574號及96年度台上字第3859號判決意旨參照。又所謂
    「意圖」，乃犯罪構成之主觀的違法要素，亦屬犯罪成立之
    要件，而行為人是否具有販賣之意圖，必須有相當之客觀事
    實，足以表明其主觀上意念之遂行性及確實性，始足當之。
    且販賣毒品之營利意圖，應從客觀上之社會環境、情況及證
    人、物證等資料，依據證據法則綜合研判認定。查：
    (1)本件被告乙○○雖在不詳時地販入扣案之第二級毒品甲基
      安非他命數量高達638.9978公克，而被告確有施用第二級
      毒品甲基安非他命之行為，有本院被告前案紀錄表在卷可
      憑，且本件並無任何積極證據足認被告於購入上開甲基安
      非他命時，即有營利之意圖而得認其有販賣甲基安非他命
      之犯行，自難遽認被告於購入上開甲基安非他命之初，即
      基於意欲賣出營利之意圖而販入，依「罪證有疑，利歸被
      告」之證據法則，堪認被告最初係以供自己施用之意圖而
      購買上開甲基安非他命，殆無疑義。
    (2)惟被告購買扣案之甲基安非他命後經被告分裝為59包，其
      中1包（淨重17.4078公克）另行置放在其所有之男手提包
      內，係供己施用，其餘58包（共淨重621.59公克）另置於
      紙袋內，衡諸一般施用毒品者之施用量及人體每日最大承
      受量，顯逾一般人之短、中期施用所須數量，是扣案之58
      包甲基安非他命並非僅供被告一己施用甚明。復以於警查
      獲現場有電子磅秤1台、杓子3支、分裝袋137只等物，有
      扣押物品目錄表在卷可憑，若被告係單純供己施用而持有
      扣案毒品，應不須大費周章隨身準備分裝袋、電子秤、杓
      子等分裝工具，顯然被告可依買家之需要，以分裝袋、電
      子秤、將扣案58包毒品再行分裝，以便伺機販賣他人牟利
      ，益徵被告購入扣案之第二級毒品甲基安非他命後，見數
      量龐大，非短期內可施用完畢，始萌生供販賣營利之意圖
      。
  5.綜上所述，被告乙○○所辯，均屬事後卸責之詞，不足採信
    。本件事證明確，被告犯行，洵堪認定，應予依法論科。
二、論罪科刑
  (一)被告行為後，刑法業於94年2月2日修正公布，95年7月1日起
    施行。按行為後法律有變更者，適用行為時之法律，但行為
    後之法律有利於行為人者，適用最有利於行為人之法律，修
    正後刑法第2條第1項定有明文。此條規定係規範行為後法律
    變更所生新舊法律比較適用之準據法，本身尚無新舊法比較
    之問題，於新法施行後，應一律適用新法第2條第1項之規定
    ，為「從舊從輕」之比較。而本次法律變更，比較時應就罪
    刑有關之共犯、未遂犯、想像競合犯、牽連犯、連續犯、結
    合犯，以及累犯加重、自首減輕暨其他法定加減原因（如身
    分加減）與加減例等一切情形，綜其全部罪刑之結果而為比
    較（最高法院95年5月23日95年度第8次刑事庭會議決議參照
    ）。經查：毒品危害防制條例第5條第2項，法定刑併科罰金
    部分，依修正後刑法第33條第5款之規定，最低額為新臺幣
    1,000元，惟依被告行為時之刑法第33條第5款規定，罰金之
    最低額僅新臺幣3元。比較修正前後之刑罰法律，適用修正
    後之規定，對被告顯未有利，且揆諸前揭最高法院決議及修
    正後刑法第2條第1項之「從舊從輕」原則，適用94年2月2日
    修正前之刑罰法律，對被告較為有利，自應適用修正前刑法
    之相關規定。
  (二)核被告所為，係犯毒品危害防制條例第5條第2項之意圖販賣
    而持有第二級毒品罪。至公訴意旨以被告乙○○於93年6 月
    22日前在不詳時、地，以不詳價格購入甲基安非他命後，隨
    毒品連同電子磅秤、分裝袋等物隨身藏置，欲伺機出售予不
    特定人牟利，因認其涉犯毒品危害防制條例第4條第2項之販
    賣第二級毒品罪嫌，惟為被告乙○○堅決否認，而起訴事實
    雖稱被告乙○○有販賣第二級毒品之營利之犯意並藉以牟利
    ，而伺機出售予不特定人，然販賣之時間、地點、數量、金
    額、對象或究係何種毒品或物品等犯罪構成要件事實，公訴
    人均未能舉證說明，以供查證，亦查無其他積極證據足資證
    明被告自始即有販賣第二級毒品之犯意而販入扣案之甲基安
    非他命，自不足以遽認被告乙○○有販賣第二級毒品之犯行
    ，然此部分之基本社會事實相同，起訴法條應予變更。又被
    告前於83年間因竊盜、違反麻醉藥品管理條例案件，經臺灣
    台中地方法院以83年度訴字第2347號各判處有期徒刑3年、6
    月，應執行有期徒刑3年4月確定，復於84年間因竊盜案件，
    經臺灣南投地方法院以85年度訴字第23號判決判處有期徒刑
    1年2月確定，上揭3罪刑嗣經臺灣南投地方法院以86年度聲
    字第97號裁定應執行有期徒刑4年後，於85年4月10日送監執
    行，於86年10月18日假釋付保護管束，嗣於88年11月20 日
    保護管束期滿，未經撤銷假釋，其未執行之刑，視為已執行
    完畢，有本院被告前案紀錄表在卷可稽，其於有期徒刑執行
    完畢後，5年內故意再犯有期徒刑以上之意圖販賣而持有第
    二級毒品罪，為累犯，應依刑法第47條第1項規定加重其刑
    （修正後刑法關於累犯之規定，其五年以內再犯之罪以故意
    犯為限，始應論以累犯，而修正前刑法關於累犯之規定，其
    五年以內再犯之罪以有期徒刑以上之罪《不分故意犯或過失
    犯》，均應論以累犯。本件被告有如上述之前科及刑之執行
    情形，其於有期徒刑執行完畢後，五年以內故意再犯本件有
    期徒刑以上之罪，不論依新舊法規定，均應論以累犯，並無
    比較新舊法之問題）。
三、原審關於此部分未予詳察，逕以被告關於被訴販賣第二級毒
    品58包部分為無罪之諭知，即有未洽。此部分檢察官執以相
    同理由上訴，為有理由，應由本院將原判決撤銷改判。爰審
    酌被告明知甲基安非他命係經政府公告列為第二級毒品，對
    人體健康均有莫大戕害，危害國民身體健康及社會風氣，猶
    意圖販賣而持有第二級毒品之數量58包，淨重高達621.59公
    克，對社會及他人造成損害嚴重，兼衡被告之素行、智識程
    度、犯罪動機、目的係一時貪利，犯罪後否認犯行之態度等
    一切情狀，量處如主文所示之刑。
四、扣案之第二級毒品甲基安非他命共58包（合計淨重621.59公
    克，驗餘合計淨重621.32公克），應依毒品危害防制條例第
    18條第1項前段規定，不問屬於犯人與否，宣告沒收銷燬之
    。扣案之電子磅秤1台、分裝袋137個、杓子3支，均為被告
    乙○○所有供本件意圖販賣而持有第二級毒品甲基安非他命
    犯罪分裝所用之物，而上開扣案58包之包裝袋具有防止毒品
    海洛因裸露、逸出及潮濕之功用，並便於攜帶及運輸，皆屬
    供本案犯罪之用，均應依毒品危害防制條例第19條第1項前
    段規定，宣告沒收之。
據上論斷，應依刑事訴訟法第369條第1項前段、第364條、第299
條第1項前段、第300條，毒品危害防制條例第5條第2項、第18條
第1項、第19條第1項，刑法第11條、第2條第1項、第47條第1項
，判決如主文。
本案經檢察官鄭富銘到庭執行職務。
中    華    民    國    99    年    8     月    12    日
                  刑事第十七庭  審判長法  官  王聰明
                                      法  官  陳憲裕
                                      法  官  黃雅芬
以上正本證明與原本無異。
如不服本判決，應於收受送達後10日內向本院提出上訴書狀，其
未敘述上訴之理由者並得於提起上訴後10日內向本院補提理由書
（均須按他造當事人之人數附繕本）「切勿逕送上級法院」。
                                      書記官  鄭雅云
中    華    民    國    99    年    8     月    12    日
附錄：本案論罪科刑法條全文
毒品危害防制條例第5條
意圖販賣而持有第一級毒品者，處無期徒刑或10年以上有期徒刑
，得併科新臺幣7百萬元以下罰金。
意圖販賣而持有第二級毒品者，處5年以上有期徒刑，得併科新
臺幣5百萬元以下罰金。
意圖販賣而持有第三級毒品者，處3年以上10年以下有期徒刑，
得併科新臺幣3百萬元以下罰金。
意圖販賣而持有第四級毒品或專供製造、施用毒品之器具者，處
1年以上7年以下有期徒刑，得併科新臺幣1百萬元以下罰金。

司法院資訊處製作；財團法人民間司法改革基金會備份。
